【裁判字號】    92,親,58
【裁判日期】    920930
【裁判案由】    否認子女
【裁判全文】
臺灣士林地方法院民事判決  九十二年度親字第五八號
    原      告    乙○○
    被      告    乙○○之女
    兼法定代理人  甲○○
右當事人間請求否認子女事件，於民國九十二年九月二十六日辯論終結，本院判決如
左：
    主      文
確認被告乙○○之女（即原告於民國九十一年九月十七日所生之女）非原告自被告甲
○○受胎所生之女。
訴訟費用由原告負擔。
    事      實
甲、原告方面：
  一、聲明：如主文所示。
  二、陳述：原告與被告甲○○於民國（下同）八十八年一月十六日結婚，於九十一
      年五月十四日協議離婚，原告並於九十一年九月十七日產下一女，依法推定為
      原告與被告甲○○之婚生子女，惟該女並非原告自被告甲○○受胎所生，為此
      提起本件訴訟。
  三、證據：提出戶籍謄本、出生證明書影本等為證。
乙、被告方面：(一)認諾原告訴之聲明第一項請求；(二)訴訟費用由原告負擔。
丙、本院依職權函請財團法人馬偕紀念醫院就被告乙○○之女與被告甲○○進行親子
    關係之血緣鑑定。
    理      由
一、原告主張其與被告甲○○原係夫妻，於九十一年五月十四日協議離婚，惟原告於
    九十一年九月十七日所生之女，並非自被告甲○○受胎所生，業據提出出生證明
    書影本、戶籍謄本等為證，被告雖到庭認諾原告之請求，惟依民事訴訟法第五百
    九十四條，關於認諾之效力，於否認子女之訴不適用之，本院仍應調查其他證據
    以查明與事實是否相符。經本院函請財團法人馬偕紀念醫院就被告乙○○之女與
    被告甲○○進行親子血緣鑑定，據覆：「本次鑑定共測試一種血型抗原，兩項組
    織抗原和十三種ＤＮＡ標記，其中八項ＤＮＡ標記不合而否定甲○○是乙○○之
    女父親的可能，因此排除甲○○是乙○○之女的父親」，有該院九十二年六月二
    十八日馬院醫檢字第九二一六八二號函所附親子鑑定報告在卷足稽，可證被告間
    並不具有血緣關係，被告乙○○之女顯非原告自被告甲○○受胎所生，自堪信原
    告之主張為真實。
二、按民法第一千零六十三條第一項推定之婚生子女，如夫妻之一方能證明妻非自夫
    受胎者，得於知悉子女出生之日起，一年內提起否認之訴，同條第二項定有明文
    。查原告於九十一年九月十七日受胎生下一女，原告與被告甲○○於九十一年五
    月十四日離婚，依民法第一千零六十二條第一項及第一千零六十三條第一項規定
    ，仍應推定該女為原告與被告甲○○之婚生子女，然被告乙○○之女確非原告自
    被告甲○○受胎所生，已如前述，揆諸首揭規定意旨，原告於九十二年五月二十
    三日起訴，請求本院判決確認被告乙○○之女非被告甲○○之婚生子女，洵屬於
    法有據，應予准許。
三、據上論結，本件原告之訴為有理由，依民事訴訟法第八十一條第二款，判決如主
    文。
中      華      民      國    九十二    年      九      月    三十      日
                                        臺灣士林地方法院家事法庭
~B法      官  邱璿如
右為正本係照原本作成。
如對本判決上訴須於判決送達後廿日內向本院提出上訴狀。
中      華      民      國    九十二    年      九      月    三十      日
~B法院書記官  張雪莉


司法院資訊處製作；財團法人民間司法改革基金會備份。
